臺灣板橋地方法院刑事判決　　　　　　 95年度簡上字第802號
上　訴　人　甲○○
即　被　告
選任辯護人　古宏彬律師
上列上訴人即被告因違反兒童及少年性交易防制條例案件，不服
本院中華民國95年9 月21日95年度簡字第5272號第一審刑事簡易
判決（聲請簡易判決處刑案號：臺灣板橋地方法院檢察署95年度
偵字第19178 號），提起上訴，本院管轄第二審之合議庭審理後
，判決如下︰
    主  文
上訴駁回。
    事  實
一、甲○○於民國95年8 月9 日下午1 時許，在臺北縣板橋市○
    ○路咖啡店內，利用電腦網際網路連接至「UTHOME北部人聊
    天室」（http://chat.fl.com.tw/）網站，在不特定多數人
    均得共見共聞之該網路虛擬聊天室，以「想被包養ㄉ男生」
    為暱稱，上網尋找有意與其進行性交易之不特定對象。適臺
    北市政府警察局萬華分局漢中街派出所警員，於上開時間進
    行電腦網路巡邏查測，以「嘉嘉」之化名登錄上網與甲○○
    聊天，甲○○即以「密語」之方式在該聊天室中鍵入：「三
    萬就夠ㄌ」、「一天可以做很多次呀」、「喜歡女生在上面
    ～～喜歡刺激ㄉ做～～譬如戶外嚕～～」、「或車上嚕」等
    性交易之內容，並留下其所使用之門號0000000000號行動電
    話號碼作為聯絡性交易及識別之方法，經警員確認其主觀上
    確有刊登足以引誘、暗示人為性交易訊息之犯意後，依其所
    留聯絡電話與其相約於同日下午2 時40分許，在臺北市○○
    街與漢中街交岔路口附近見面，而循線查悉上情。案經臺北
    市政府警察局萬華分局報請臺灣板橋地方法院檢察署檢察官
    偵查而聲請以簡易判決處刑。
    理  由
一、證據能力：
    按刑事訴訟法第159 條第1 項雖規定，被告以外之人於審判
    外之言詞或書面陳述，除法律有規定外，不得作為證據。惟
    同法第159 條之5 第1 、2 項已規定，經當事人於審判程序
    同意作為證據，法院審酌該言詞陳述或書面陳述作成時之情
    況，認為適當者，亦得為證據。當事人、代理人或辯護人於
    法院調查證據時，知有第159 條第1 項不得為證據之情形，
    而未於言詞辯論終結前聲明異議者，視為有前項之同意（指
    同條第1 項之同意作為證據），此乃第159 條第1 項所容許
    ，得作為證據之例外規定之1 。經查，本案被告、辯護人及
    檢察官於言詞辯論終結前，均未就所調查之證據主張有刑事
    訴訟法第159 條第1 項不得為證據之情形，是本案經調查之
    證據均有證據能力，合先敘明。
二、認定犯罪事實所憑之證據及理由：
    訊據被告固坦認於前開不特定多數人均得共見共聞之網路虛
    擬聊天室內，以「想被包養ㄉ男生」為暱稱，與化名「嘉嘉
    」者，以密語為前開對談，惟矢口否認有何違反兒童及少年
    性交易防制條例罪嫌，辯稱：其只是要找人包養，並無與人
    性交易之意，前開以密語所談及「性交」之內容，乃因「嘉
    嘉」詢問平常其與女友都如何性交，其方為回答，至於雖然
    另談及金錢，然此僅指包養的代價，而包養並不必然即為包
    含「性交」在內之金錢交易，其並無性交易之意云云。惟查
    ：被告曾自居為「想被包養ㄉ男生」，並將此代表其個人之
    暱稱用語，刊登在前開網路虛擬聊天室內，前開被告所刊登
    之「想被包養ㄉ男生」訊息，乃不特定多數人均得共見共聞
    ，被告並以此暱稱進而與化名「嘉嘉」而實為查緝員警者，
    以僅被告及「嘉嘉」2 人才看的到之密語方式，對談「三萬
    就夠ㄌ」、「一天可以做很多次呀」、「喜歡女生在上面～
    ～喜歡刺激ㄉ做～～譬如戶外嚕～～」、「或車上嚕」等語
    ，經證人即查獲本件之臺北市政府警察局萬華分局漢中街派
    出所員警林文華於本院審理中結證屬實在卷，且為被告所是
    認，並有偵查卷附之網路對談列印資料數紙在卷可參，則被
    告與查緝員警間之前開對談，乃屬對談者間之密語，非本件
    案發當時使用前開網路對談之其他人所得見聞，惟前開由被
    告所刊登之「想被包養ㄉ男生」字樣，則可為不特定多數人
    得共見共聞各情，首堪認定。然被告既以前詞置辯，則本件
    爭點厥為：(一)、被告在不特定多數人均得共見共聞之該網路
    虛擬聊天室，刊登「想被包養ㄉ男生」訊息，該等暱稱用語
    是否具有足以引誘、暗示促使人為性交易訊息。(二)、被告主
    觀上是否基於引誘、暗示促使人為性交易訊息犯意而為前開
    刊登行為，若均為肯定，則被告所為自屬以電腦網路刊登足
    以引誘、暗示促使人為性交易之訊息罪。
(一)、按兒童及少年性交易防制條例第29條制定之立法意旨在處罰
    利用各種廣告物、媒體等以散布、刊登或播送足以引誘、媒
    介、暗示或其他促使人為性交易之訊息者，藉以防制淫風之
    訊息，淨化社會風氣。故本規定之「暗示」，依其文義自指
    非以明示方式而得此性交易之訊息，意即凡一般稍具社會經
    驗者依此廣告內容，足以引發性交易之聯想皆屬之。最高法
    院著有93年度臺上字第330 號判決意旨可供參照。而於網路
    上刊登「包養」一詞，以當前社會風氣型態結合當今社會生
    活之現實層面為考量，應足以使人於見該等訊息時產生看到
    此種廣告，即知此種廣告係促使性交易之訊息，此由本件查
    獲被告之過程，乃因員警於執行網路巡邏勤務之際，見被告
    以「想被包養ㄉ男生」為暱稱，刊登此暱稱於聊天室，認被
    告應是在引誘、暗示性交易，員警方而與被告對談進而查獲
    被告等情，經證人林文華於本院審理中證述在卷，益徵被告
    前開刊登「想被包養ㄉ男生」訊息，依其用語客觀上已足以
    達到引誘、暗示該聊天室之不特定對象，因見該等訊息引發
    與被告為性交易之聯想，辯護人辯稱，前開暱稱用語並不具
    有引誘或暗示他人與之性交易之涵義，與兒童及少年性交易
    防制條例第29條構成要件不符等語，尚無足取。
(二)、依被告與化名「嘉嘉」之查緝員警林文華間，以密語方式談
    及「三萬就夠ㄌ」、「一天可以做很多次呀」、「喜歡女生
    在上面～～喜歡刺激ㄉ做～～譬如戶外嚕～～」、「或車上
    嚕」等語，該等對談內容均係針對性交行為之次數、姿勢、
    處所而為談論，並論及金錢交易，綜合此等對談內容，參酌
    被告前因涉犯殺人案件，經臺灣桃園地方法院於95年5 月1
    日以94年度重訴字第7588號判決判處有期徒刑14年，褫奪公
    權8 年在案，有前開案號判決書影本、臺灣高等法院被告前
    案紀錄表在卷可憑，被告並於偵查及本院審理中自承當時是
    因涉犯殺人案件，需要錢跟對方和解，所以才在網路上刊登
    前開訊息等語在卷，俱徵被告乃以由包養者提供金錢，其則
    提供包括性交行為在內之包養，因而刊登前開暱稱用語，擬
    欲引誘、暗示見該等訊息者與其為性交易之洽談，即其刊登
    此等訊息時，主觀上具有刊登足以引誘、暗示促使人為性交
    易訊息之犯意甚明；至被告雖辯稱前開關於性交行為之次數
    、姿勢、處所等談話，乃向員警談及被告與女友間性行為的
    情形，並不是指與有意包養被告之人，於包養期間的事情，
    然證人林文華於本院審理中證稱：被告有談到一天可以做很
    多次，這是指被告一天可以跟包養他的人性交多次等語在卷
    ，被告前開所辯，與證人林文華所證不符，容屬事後卸責之
    詞，自無足取。
(三)、綜上，本件事證明確，被告犯行堪以認定。
三、應適用之法律：
    核被告所為，係犯兒童及少年性交易防制條例第29條以電腦
    網路，刊登足以引誘、暗示促使人為性交易之訊息罪。又引
    誘與暗示乃不同之行為態樣，二者雖不具有絕對涵攝與包含
    之關係，然犯罪情節之程度，以引誘為重，被告上開刊登之
    訊息，雖得同時評價具有引誘、暗示之性質，然刊登行為所
    侵害之法益同一，應僅論以情節較重之「引誘」人為性交易
    罪為已足。
四、維持原判決及駁回上訴之理由：
    原審以被告上開犯行罪證明確，適用兒童及少年性交易防制
    條例第29條，刑法第11條前段、第41條第1 項前段，刑法施
    行法第1 條之1 第1 項、第2 （項）前段等規定，並審酌被
    告素行、智識程度，犯罪之動機目的，刊登該足以引誘促使
    人為性交易之訊息對於社會秩序之危害程度，及犯後（偵查
    中）承認犯行態度良好等一切情狀，判處被告有期徒刑3 月
    ，並諭知易科罰金之折算標準，認事用法，均無違誤，量刑
    亦屬妥適。被告上訴意旨仍執前詞，指摘原判決不當，為無
    理由，應予駁回。
據上論斷，應依刑事訴訟法第455 條之1 第1 項、第3 項、第36
8 條，判決如主文。
本案經檢察官郭季青到庭執行職務。
中　　華　　民　　國　　96　　年　　3 　　月　　13　　日
　　　　　　  　　刑事第十九庭  審判長法　官  許必奇
                                      法  官  曾正耀
                                      法  官  陳明偉
不得上訴。
以上正本證明與原本無異。
                                      書記官  陳慧儷
中　　華　　民　　國　　96　　年　　3 　　月　　13　　日
附錄本案論罪科刑法條全文：
兒童及少年性交易防制條例第29條
以廣告物、出版品、廣播、電視、電子訊號、電腦網路或其他媒
體，散布、播送或刊登足以引誘、媒介、暗示或其他促使人為性
交易之訊息者，處5 年以下有期徒刑，得併科新臺幣1 百萬元以
下罰金。